Divvun & Giellatekno - open source grammars for Sámi and other languages


# North Saami noun declension





Bisyllabic nouns



* **LEXICON GOAHTI-Aerrortag-branch** divided into a-i-u due to errortag-branch

* **LEXICON GOAHTI-Ierrortag-branch** divided into a-i-u due to errortag-branch


* **LEXICON GOAHTI-Uerrortag-branch** divided into a-i-u due to errortag-branch



* **LEXICON GOAHTIgen** Bisyll. V-Nouns. Short nom-compound-forms goahte-,long/short gen


* **LEXICON GOAHTI-IUgen** Bisyll. V-Nouns. Short nom-compound-forms goahte-,long/short gen


* **LEXICON GOAHTILONGgen** Long nom-compound-forms, long gen

* **LEXICON GOAHTILONGSHORTgen** Sometimes long nom-compound-forms, long gen

* **LEXICON ALBMIgen.** Bisyll. V-Nouns. Short nom-compound-forms, long gen.


* **LEXICON ALBMILONGgen.** Bisyll. V-Nouns. Long nom-compound-forms, long gen.


* **LEXICON ALBMILONGSHORTgen.** Bisyll. V-Nouns. Long/SHORT nom-compound-forms, long gen.

* **LEXICON AIGIgen.** Bisyll. V-Nouns. Short nom-compound-forms, short gen.


* **LEXICON STAHTAi-Illative** Bisyll. Non-Gradating a-Nouns; i-Illative

it does not have the Prop tag.









Bisyllabic nouns
2f. Actor lexicas






* **LEXICON IIJAgalleri** loan words ending -iija; also with only -i as Err/Orth, like galleri

* **LEXICON ESSEIJAkopiijii** loan words ending -iija; Illative -iijai as well -iijii: kopiijai, kopiijii


* **LEXICON IIVAwords.** -iivva loan words.

* **LEXICON PROFIILAwords.**  -iila Loan words.



* **LEXICON STRUKTURstruktur-** Recent loanwords on -vra with short cmp-form: struktur-

* **LEXICON KULTURkulttor-** -kultuvra, compound forms: kultur-, kulttor-

* **LEXICON KANTUR_Nforms** word with many forms

* **LEXICON MAŠIIDNAwell** mašiidna with short cmp-forms as well

* **LEXICON BENSINwell** bensiidna with short cmp-forms as well

* **LEXICON ADRENALINwell** Recent loanwords on -iidna with short cmp-form as well


* **LEXICON TELEFONwell** Recent loanwords on -vdna with short cmp-form as well

* **LEXICON AKTIONwell** akšuvdna with cmp form ákšun- as well

* **LEXICON NATIONwell** naššuvdna with short cmp form náššon as well


* **LEXICON KANONwell** kanovdna with short cmp form kánon/kánun as well


* **LEXICON SOSIALcmp-form** Recent loanwords on -ála with both short and long cmp-form

* **LEXICON GARGIA^change**  Vowel-final loan words without Gradation and Ill ^change

* **LEXICON OBOE^change**  oe-final loan words without Gradation and Ill ^change


* **LEXICON BUFFALOrevya** consonant fin loanwords, some vow fin like revya

* **LEXICON ESSAYAvow+a** recent loanwords on vow+a

* **LEXICON IDEAfar** restricted Px for speller recent loanwords on vow+a, only idea this far


* **LEXICON MASAImasai** only masai





* **LEXICON BASSIheapmi-caritive** words on -bassi. Long nom-compound-forms, short gen, long heapmi-caritive

* **LEXICON MUOHTUheapmi-caritive** words on -muohtu. Short nom-compound-forms, short gen, long heapmi-caritive

* **LEXICON EADNIcaritive** eadni, gudni, ádnu. Short nom-compound-forms, long gen, short caritive



* **LEXICON VALDI"váldán"** words on -váldi. Short nom-compound-forms, long gen, short caritive, away with Px "váldán"


* **LEXICON RAFIheapmi-caritive** words on -ráfi. Long nom-compound-forms, long gen. short heapmi-caritive


* **LEXICON LOTLOHKUgen.** words on -lotlohku. Long/SHORT nom-compound-forms, long gen.

* **LEXICON SAPMIgen.** Bisyll. V-Nouns. No nom-compounding, short gen.

* **LEXICON XGIELLAgen.** Bisyll. V-Nouns. No nom-compounding, short gen.


* **LEXICON BEALLEgen.** words ending -bealle. Short nom-compound-forms, short gen.


* **LEXICON TAXItákse** dákse and tákse


* **LEXICON LUONDUluonddubiebmu** this word (+vuohta) because of behavior in compounds, where it is normally in SgGen: luonddubiebmu


* **LEXICON GOADA-LUONDU**@CODE@****

* **LEXICON NPx2V-LUONDU**@CODE@****


* **LEXICON RUOKTUruovttu-/ruovtto-** only this word because of its behavior in compounds, where it is normally in SgGen: ruovttu-/ruovtto-



* **LEXICON MADIDJAcmp** máđi and cmp



* **LEXICON GENTLEMANmana-)**  gentleman (stem mana-)

* **LEXICON DUOHKIreasons** *duohki* and compounds, for disamb. reasons




* **LEXICON BUDEITAbuđeita** Rather special word: buđeita

* **LEXICON MANNIgen.ILL:mánnii/mánnái** words on -mánni. Long/SHORT nom-compound-forms, long gen.ILL:mánnii/mánnái


* **LEXICON MANNI-INFL**@CODE@****


* **LEXICON OLLUVUOHTAvuohta-Noun** Exceptional vuohta-Noun


* **LEXICON LEXMUSH-muš** derived verbs on -muš






* **LEXICON OLGUparadigm** only olgu. Short nom-compound-form, short gen. Incomplete paradigm

* **LEXICON MIEHTIparadigm** nuorta, nuorti, oarji, miehti. Short nom-compound-forms, long gen. Incomplete paradigm

* **LEXICON LULLIparadigm** lulli and davvi. Long/SHORT nom-compound-forms, long gen. Incomplete paradigm




* **LEXICON GADDIgen.** Bisyll. V-Nouns with Comparative Forms.  Short nom-compound-forms, long gen.

* **LEXICON GADDILONG-heapme** long compound forms, short -heapme

* **LEXICON GADDILONGSHORTgencmp** NB! No SgIll and SgLoc (not directed to GOADI-, GODII- or GOAHTAI) because *davvi* is the only word this far Bisyll. V-Nouns with Comp. Forms, long-short nomcmp, long gencmp


* **LEXICON GADDISHORTgen.** Bisyll. V-Nouns with Comparative Forms.  Short nom-compound-forms, SHORT gen.

* **LEXICON OARJIparadigms** máddi, nuorti, nuorta, oarji. Comparative Forms.  Short nom-compound-forms, long gen. Incomplete paradigms

* **LEXICON LULLILONGforms** long compound forms







* **LEXICON VARRAspeller**  varra and uvdna. No -laš, to get rid of varalaš and uvnnalaš from speller

* **LEXICON LASSA*lassaneame**  want this without essive Px: *lassanan, *lassanat, *lassaneame

* **LEXICON AKCUgen**  No -heapme, no wg+Foc/han (thereby avoiding ávččuhit, ávččuhan, ávččuhat in speller) Short nom-compound-form ákčo-,long/short gen

* **LEXICON JAHKIjagát** Bisyll. V-Nouns. Short nom-compound-forms, long gen. to avoid jahkán, jagát

* **LEXICON OAHPPAoahppasat** Bisyll. V-Nouns. Short nom-compound-forms goahte-,long/short gen, to avoid oahppasat


* **LEXICON NPxC-OAHPPA**@CODE@****




* **LEXICON BLVBihttánis** Bisyll. V-Nouns. Long nom-compound-forms, long gen., to avoid bálvát, Bihttánis


* **LEXICON NPx2V-BLV**@CODE@****

* **LEXICON NPxC-BLV**@CODE@****



* **LEXICON Px2V-BLVstems** for second person vowel stems

* **LEXICON SOABBIlaktasan** Bisyll. V-Nouns. Short nom-compound-forms goahte-,long/short gen, to avoid SOABBÁT, gáldot, searván, laktasan




* **LEXICON NPx1V-SOABBI**@CODE@****


* **LEXICON NPxC-SOABBI**@CODE@****


* **LEXICON IVDNIrivgot** Bisyll. V-Nouns. Short nom-compound-forms, short gen. preventing ivnnát, rivgot



* **LEXICON NPx2V-IVDNI**@CODE@****

* **LEXICON Px2V-IVDNIstems** for second person vowel stems


* **LEXICON DAHKU"dahkon"** Like ALBMILONG Bisyll. V-Nouns. Long nom-compound-forms, long gen. Without +Sg+Nom/Gen/Acc+PxSg1 to avoid "dahkon"


* **LEXICON SADJASÁDJÁI** Bisyll. V-Nouns. Long nom-compound-forms, long gen. TO AVOID SÁDJÁI


* **LEXICON DAHPPAspeller** dahpa, dáhpa and dáhppa. to avoid dáhpahuvvat, dahpahuvvat etc in speller

* **LEXICON LAHKIláhkai)** the words on -láhki. Because in speller we want to aviod boasttoláhkái, borranláhki etc. (borran láhkai)




* **LEXICON NPxC-LAHKI**@CODE@****



* **LEXICON BEARRIbeassi+Sg+Nom/Gen/Acc+PxSg1**  to avoid unfortunate diminutives like bearáš and salaš in speller (bearaš, sálaš) +  "beassán" = beassi+Sg+Nom/Gen/Acc+PxSg1



* **LEXICON GEAHCCI+CmpN/PlG** +CmpN/SgN +CmpN/SgG +CmpN/PlG

* **LEXICON GEAHCCICTjábmát**  Actors, to avoid geahččán, jábmán, geahččát, jábmát

* **LEXICON ACTORVALDI"váldán"** lexicalized actors because we have restricted verb derivation for speller. Long compound-forms, without "váldán"


2f. Actor lexicas


* **LEXICON ACTOR+CmpN/PlG** +CmpN/SgN +CmpN/SgG +CmpN/PlG

* **LEXICON ACTORCTcompound-forms** nowadays tagged NomAg. Long compound-forms


* **LEXICON ACTOR-PLPlurals** Plurals



* **LEXICON EADDJI-NomAgcompound-forms** +CmpN/SgN +CmpN/SgG +CmpN/PlG  tagged NomAg. Sometimes long compound-forms


* **LEXICON ACTORLONGSHORT+CmpN/PlG** +CmpN/SgN +CmpN/SgG +CmpN/PlG


* **LEXICON ACTORLONGSHORTCT-nomag+NomAg** adds +NomAg

* **LEXICON ACTORLONGSHORTCTcompound-forms** nowadays tagged NomAg. Sometimes long compound-forms

* **LEXICON ACTORSHORT+CmpN/PlG** +CmpN/SgN +CmpN/SgG +CmpN/PlG

* **LEXICON ACTORSHORTCTcompound-forms** nowadays tagged NomAg. Short compound-forms

+Use/NG:%> GOAHTAI ; ! Ill sublexicon     no dipth simpl






* **LEXICON BOAHTALADDANverbs**  Intransitiv Action nouns from deverbal verbs




* **LEXICON IHTALUDDAMATplural**  ihtaluddamat, plural





* **LEXICON UPMIverb** action noun, from passive verb








* **LEXICON EGEZHAGATetc**  reciprocals like verddežagat, jumežagat etc


* **LEXICON BUVSSATcmp-forms** Pl. bisyll vow-fin. Short cmp-forms


* **LEXICON BUVSSATLONGcmp-forms** Pl. bisyll vow-fin. Short cmp-forms

* **LEXICON MUODUTplural** muođut only, plural

* **LEXICON DEAHKITonly** like AIGI but plural only

* **LEXICON DIEDUTonly** like ALBMI but plural only


* **LEXICON BORALMASATonly** like JOHTOLAT but plural only

* **LEXICON DURVATonly** like LASIS but pl. only






Trisyllabic nouns



* **LEXICON MATTARC-Nouns** Short compound-forms Tris. Anim. Gradating C-Nouns

* **LEXICON MALISC-Nouns** Short compound-forms Tris. Inanim. Gradating C-Nouns



* **LEXICON MALISLONGC-Nouns**  Long compound-forms Tris. Inanim. Gradating C-Nouns

* **LEXICON MALISLONGSHORTC-Nouns**  Long and short compound-forms. Tris. Inanim. Gradating C-Nouns



* **LEXICON BEANA0-Nouns** Short compound-forms. Trisyll. Anim. Gradating 0-Nouns

* **LEXICON SEAMU0-Nouns** Short compound-forms. Trisyll. Inanim. Gradating 0-Nouns

* **LEXICON SEAMULONG0-Nouns** Long compound-forms. Trisyll. Inanim. Gradating 0-Nouns


* **LEXICON GAHPIRC-Nouns** Short compound-forms. Trisyll. Non-Gradating C-Nouns


* **LEXICON GAHPIRLONGSHORTC-Nouns** Long and short compound-forms. Trisyll. Non-Gradating C-Nouns


* **LEXICON GAHPIRLONGC-Nouns** Long compound-forms. Trisyll. Non-Gradating C-Nouns




Trisyllabic nouns






* **LEXICON EANAeatnan** eana, eanan, eatnan


* **LEXICON DOAVTTIRcompound-forms** only doavttir. Short compound-forms


* **LEXICON OVCCIS_Nmáŋggas**  Collective numerals gallis, moattes, moattis, máŋggas


* **LEXICON DAIVVASnjunuš:njunnoha** Tris. Gradating C-Nouns, The Troms declension: dáivvaš:dáivaha, bearaš:bearraha, njunuš:njunnoha





* **LEXICON BOADABOAĐAN** Short compound-forms. Trisyll. Inanim. Gradating 0-Nouns  TO AVOID BOAĐAN


* **LEXICON DAHPPAGAspeller**  the dáhpahuvvá fix nr2. to avoid dahpahuvvat in speller


* **LEXICON ENGEL-eŋgel** Restricted denominals for speller   -eŋgel





* **LEXICON MAGASHetc** reciprocals like verddežat, jumežat etc




* **LEXICON BADJOSATcmp-form** Pl. bajus:badjosat, short cmp-form

* **LEXICON BADJOSATLONGcmp-form** Pl. bajus:badjosat, long cmp-form



* **LEXICON ALIMATonly** Pl. alin:alimat, like GAHPIR but pl only


* **LEXICON CEAKCAGATonly** Like seamu but plural only


* **LEXICON VUOIGNAHATvuoiŋŋaš:vuoigŋahat** LikeDAIVVAS but only Pl. vuoiŋŋaš:vuoigŋahat






* **LEXICON EAMOSHdeverbals** váikkuheamoš, deverbals


* **LEXICON AMOSHdeverbals** váikkuhamoš, deverbals



* **LEXICON BOAHTINLONGSHORTcmp-form**  Intransitiv action nouns from bisyll verbs, long and short cmp-form

* **LEXICON BOAHTINcmp-form**  Intransitiv action nouns from bisyll verbs, long cmp-form

* **LEXICON PRE_BOAHTINcmp-form**  Intransitiv action nouns from bisyll verbs, long cmp-form




* **LEXICON BOAHTINSHORTcmp-form** Intransitiv action nouns from bisyll verbs, short cmp-form


* **LEXICON IHTAMATverbs** Plural action nouns, from bisyllabic verbs




* **LEXICON LEXDIMINCnouns** diminutives, these comes from noun stems file, from trisyll nouns






Contracted nouns

* **LEXICON BOAZUcompound-forms.** Anim. Contracted 0-Nouns. Short compound-forms.

* **LEXICON SUOLUcompound-forms.** Inanim. Contracted 0-Nouns. Short compound-forms.

* **LEXICON SUOLULONGcompound-forms.** Inanim. Contracted 0-Nouns. Long compound-forms.



* **LEXICON FALIScompound-forms.** Contracted Anim. C-Nouns.  Short compound-forms.

* **LEXICON LASIScompound-forms.** Contracted Inanim. C-Nouns.  Short compound-forms.





Contracted nouns





* **LEXICON GISTTA-** The Noun gistta, gist -

* **LEXICON CEAHKES-ceahkes** only -ceahkes

* **LEXICON ALLGUOVTguovttis** guovttos guovttis


* **LEXICON GUOVTTIS_N-guovttis**  only -guovttis


* **LEXICON GUOVTTU-guovttos** only -guovttos





* **LEXICON GIRKOSADDOTonly** LIKE SATTU but pl, only







# Sublexica for nominal stems



## Declension


### Noun declension


* **LEXICON GOAHTI-NEEssive** Bisyll. V-Nouns; Nominative Sg. and Essive

* **LEXICON NomV**@CODE@****


* **LEXICON EssV**@CODE@****


* **LEXICON GOAHTI-OBL**@CODE@****


* **LEXICON GOAHTI-IU-OBL**@CODE@****


## Px lexica

* **LEXICON NPx3Vflag**@CODE@****

* **LEXICON NPx3Vvowchflag**@CODE@****


* **LEXICON NPx12A-a** For loan word ending -a

* **LEXICON NPx3A-a** For loan word ending -a

* **LEXICON NPxA-a** For loan word ending -a


* **LEXICON NPxPlComC**@CODE@****


* **LEXICON NPxVvowchchange,** for vowel stems, with X2, X1 with stem vowel change,

* **LEXICON NPx12Vvowchp** for vowel stems, with X2, X1 with stem vowel change, 1. and 2. p

* **LEXICON NPx1Vvowchp** for vowel stems, with X2, X1 with stem vowel change, 1. p


* **LEXICON NPx3Vvowchpers** for vowel stems, with X2, X1 with stem vowel change,  3. pers



* **LEXICON NPxV**@CODE@****


* **LEXICON NPx1V**@CODE@****

* **LEXICON NPx2V**@CODE@****

* **LEXICON NPx3V**@CODE@****


* **LEXICON NPxC**@CODE@****

* **LEXICON NPx1C**@CODE@****


* **LEXICON NPx12C**@CODE@****

* **LEXICON NPx3C**@CODE@****

* **LEXICON NPxPlComV1**@CODE@****


## Some GOAHTE-type lexica...

* **LEXICON GOAHTE-lexicon** compound lexicon

* **LEXICON GOAHTICMPshortening** compound lexicon, vowel shortening

* **LEXICON GOAHTILONGCMPshortening** compound lexicon, no vowel shortening

* **LEXICON GOAHTILONGSHORTCMPshortening** compound lexicon, with and without vowel shortening



* **LEXICON GOADE-genitiv** genitiv

* **LEXICON GOADE-IU-genitiv** genitiv


* **LEXICON GOAHTA-illativ** Lexicon for giving Px 1. and 2. p., pluss illativ

* **LEXICON GOAHTAIillative** illative

* **LEXICON GOADI-grade** weak grade

* **LEXICON GOADI-_notCmp**@CODE@****


* **LEXICON GODII-simplification** diphthong simplification


* **LEXICON GOADA-**@CODE@****

## Other lexica

* **LEXICON STAHTACASEgrad** for no cons grad


* **LEXICON EGEZHAHKII**@CODE@****



* **LEXICON MALIS0Ess** as GAPPUS0. MALIS0 has no VUOHTA, GAPPUS0 has no Px Ess

* **LEXICON MALLAS-**@CODE@****

* **LEXICON MALLASI-/NUORABU-lexicon** joint cont. lexicon

* **LEXICON MALLASI-/NUORABUj-lexicon** joint cont. lexicon



* **LEXICON MUSHcasenouns** Deverbal nouns

* **LEXICON MUSSHA**@CODE@****


* **LEXICON EAMOSHcasenouns**  Deverbal nouns


* **LEXICON AMOSHcase**@CODE@****



* **LEXICON BOAHTINcasecompound-forms**  Long compound-forms




* **LEXICON BOAHTINLONGSHORTTVforms**  Transitiv Action nouns. Both long and short compound forms

* **LEXICON BOAHTINLONGSHORTTVcase+CmpN/PlGenLeft** +CmpN/Sg +CmpN/SgNomLeft +CmpN/SgNomLeft +CmpN/SgGenLeft +CmpN/PlGenLeft




* **LEXICON BOAHTINTVforms**  Transitiv Action nouns. Long compound forms

* **LEXICON BOAHTINTVcase+CmpN/PlGenLeft** +CmpN/Sg   +CmpN/SgNomLeft +CmpN/SgNomLeft +CmpN/SgGenLeft +CmpN/PlGenLeft

* **LEXICON BOAHTINTVCT**@CODE@****

* **LEXICON BOAHTINSHORTTVforms**  Transitiv Action nouns. Short compound forms

* **LEXICON BOAHTINSHORTTVcase+CmpN/PlGenLeft** +CmpN/Sg   +CmpN/SgNomLeft +CmpN/SgNomLeft +CmpN/SgGenLeft +CmpN/PlGenLeft

* **LEXICON BOAHTINSHORTTVCT**@CODE@****

* **LEXICON BOAHTALADDANTVverbs**  Transitiv Action nouns from deverbal verbs

* **LEXICON BOAHTALADDANTVcase+CmpN/PlGenLeft** +CmpN/Sg   +CmpN/SgNomLeft +CmpN/SgNomLeft +CmpN/SgGenLeft +CmpN/PlGenLeft

* **LEXICON BOAHTALADDANTVCT**@CODE@****




* **LEXICON FALLA-**@CODE@****

* **LEXICON BOAZU-NE**@CODE@****


* **LEXICON BOHCCO**@CODE@****

* **LEXICON BOHCCU**@CODE@****


* **LEXICON KEAHTTAkeahttá/keahtes** Derivation keahttá/keahtes

* **LEXICON KEAHTTA-PREDpredforms** Der/keahtta - only predforms







* **LEXICON DIMINCnouns** diminutives, these comes from noun affix file,  from trisyll nouns

* **LEXICON GUOVDDAZI-lexicon** joint cont. lexicon


* **LEXICON JOHTOLAT0**@CODE@****


* **LEXICON JOHTOLAHKA-**@CODE@****



* **LEXICON DenominalNounsVnouns** diminutives from bisyllabic nouns

* **LEXICON DenominalNounsCnouns** diminutives from trisyllabic nouns



* **LEXICON MUITTASJEAPMIverb** action noun, from trisyll intransitive verb





* **LEXICON EAPMITV+CmpN/PlGenLeft** +CmpN/Sg +CmpN/SgNomLeft +CmpN/SgGenLeft +CmpN/PlGenLeft

* **LEXICON EAPMITVCTverb** action noun, from bisyll transitive verb

* **LEXICON EAPMITVCTcase**@CODE@****

* **LEXICON MUITTASJEAPMITV+CmpN/PlGenLeft** +CmpN/Sg   +CmpN/SgNomLeft +CmpN/SgGenLeft +CmpN/PlGenLeft

* **LEXICON MUITTASJEAPMITVCTverb** action noun, from trisyll intransitive verb




* **LEXICON VUONAT+CmpN/PlG** +CmpN/SgN +CmpN/SgG +CmpN/PlG

* **LEXICON VUONATCTetc.** derivated nouns, from propers: guovdageainnut, divttasvuonat etc.

* **LEXICON ACTORder+CmpN/PlG** +CmpN/SgN +CmpN/SgG +CmpN/PlG

* **LEXICON ACTORderCTverbs** Tagged NomAg nowadays, Long compound-forms, from intransitive verbs

* **LEXICON ACTORderCTcaseverbs** Tagged NomAg nowadays, Long compound-forms, from intransitive verbs

+Use/NG: GOAHTAI ; ! Ill sublexicon


* **LEXICON ACTORTVder+CmpN/PlGenLeft** +CmpN/SgN +CmpN/SgG +CmpN/PlG +CmpN/SgNomLeft +CmpN/SgGenLeft +CmpN/PlGenLeft

* **LEXICON ACTORTVderCTverbs** Tagged NomAg nowadays, Long compound-forms, from transitive verbs




* **LEXICON ACTORSHORTTVderverbs** Tagged NomAg nowadays, Short compound-forms, from transitive verbs



* **LEXICON DIMINVnouns** diminutives, these comes from bisyll nouns
* * *
<small>This (part of) documentation was generated from [../src/fst/affixes/nouns.lexc](http://github.com/giellalt/lang-sme/blob/main/../src/fst/affixes/nouns.lexc)</small>